臺灣臺北地方法院刑事判決　　　　　　　100年度易字第137號
公　訴　人　臺灣臺北地方法院檢察署檢察官
被　　　告　黃國和
上列被告因傷害等案件，經檢察官聲請以簡易判決處刑（99年度
偵字第26507 號），本院認不宜依簡易判決處刑，改依通常程序
審理，被告於本院準備程序中就被訴事實為有罪之陳述，經告知
簡式審判程序之旨，並聽取公訴人及被告之意見後，本院合議庭
認為適宜由受命法官獨任進行簡式審判程序而裁定改由受命法官
獨任進行簡式審判程序審理，判決如下：
    主  文
黃國和犯毀損他人物品罪，累犯，處有期徒刑月，如易科罰金
，以新臺幣壹仟元折算壹日，扣案之木棍壹支，沒收之；又犯毀
損他人物品罪，累犯，處拘役伍拾日，如易科罰金，以新臺幣壹
仟元折算壹日。
    事  實
一、黃國和前因違反毒品危害防制條例案件，經本院以96年度訴
    字第1886號判決判處有期徒刑6 月、2 月，應執行有期徒刑
    6 月確定，嗣於民國97年12月8 日縮刑期滿執行完畢。詎仍
    不知悔改，於99年11月18日22時許（聲請簡易判決處刑書誤
    載為23時許），基於毀損之故意，至王松源所經營位於臺北
    市萬華區○○○路○段205 號之「星際戰略網咖」內，手持
    深色木棍1 支砸向該店之大門玻璃、電腦螢幕、櫥窗玻璃、
    廣告燈箱及櫃檯等物，致使該等物品碎裂，足以生損害於王
    松源（黃國和另涉傷害羅仕官部分，業據羅仕官撤回告訴，
    由本院另為公訴不受理判決）。另於同日23時4 分許，基於
    毀損之故意，至同為王松源所經營位於臺北市○○區○○路
    二段107 號之「星際戰略網咖」內，手持淺色木棍1 支砸向
    該店之大門玻璃、櫥窗玻璃、櫃檯等物，致使該等物品碎裂
    ，足以生損害於王松源。
二、案經臺北市政府警察局萬華分局報告臺灣臺北地方法院檢察
    署檢察官偵查後聲請簡易判決處刑，經本院認不宜逕以簡易
    判決處刑，改依通常程序審理，嗣經黃國和於本院準備程序
    中，就被訴事實為有罪之陳述，經本院合議庭裁定改行簡式
    審判程序。
    理  由
一、上揭犯罪事實，業據被告黃國和於本院審理時坦承不諱（見
    本院易字卷第13頁背面、第14頁背面），並據證人王松源、
    證人即案發時於上開環河南路網咖值班之店員李亞陵、證人
    即案發時於上開西園路網咖值班之店員林詩婷於警詢、偵訊
    時證述明確（見偵查卷第17至18頁、第25至26頁、第28至30
    頁、第80至81頁），且有監視器畫面翻拍照片及現場照片共
    23張（見偵查卷第40至52頁）等在卷可稽，足認被告前開自
    白與事實相符，應堪採信。本案事證明確，被告犯行堪予認
    定，應依法論科。
二、核被告所為，係犯刑法第354 條之毀損罪。被告所為上開2
    次毀損犯行，雖犯罪時間接近，惟犯罪地點及毀損物品有別
    ，足認犯意各別，行為互殊，應予分論併罰。又被告前有如
    事實欄所載之論罪科刑及執行完畢之紀錄，有臺灣高等法院
    被告前案紀錄表附卷可參，其受徒刑之執行完畢，5 年以內
    故意再犯本案有期徒刑以上之各罪，係累犯，皆應依刑法第
    47條第1 項規定加重其刑。爰審酌被告恣意毀損告訴人王松
    源所經營上開網咖之店內物品，致告訴人王松源受有損害，
    顯乏尊重他人財產權之觀念，所為非當，兼衡被告犯後坦承
    犯行等一切情狀，分別量處如主文所示之刑，並均諭知易科
    罰金之折算標準。至扣案之深色木棍1 隻，被告雖供稱係其
    在路邊所撿，並非其當天拿去砸店的木棍，其當天拿來砸東
    西的木棍是淺色的等語（見偵查卷第10、14頁，本院易字卷
    第41頁背面、第42頁正面），惟證人李亞陵證稱警方在環河
    南路二段225 號1 樓所帶回之木棍與被告所持之木棍即警方
    所拍照片上之木棍是同一支等語（見偵查卷第26頁），且自
    案發當日查獲情形以觀，警員於99年11月18日22時5 分接獲
    通報，於臺北市萬華區○○○路○段225 號（應為205 號之
    誤）有人鬧事，警員抵達現場時，被告已不在現場，在告訴
    人王松源趕至現場期間，警方在場警戒等候，此時被告又從
    臺北市萬華區○○○路○段241 號的檳榔攤，手持深色木棍
    走往戰略高手網咖，欲再次砸店，警方立即依法制止，當時
    警員欲將被告帶返所偵辦，未料被告立即坐上機車離去，並
    將手中的木棍丟到環河南路二段路邊的停車格，警方便將該
    木棍帶返所當作證物，之後告訴人王松源接獲店員電話通知
    ，說被告又前往環河南路二段戰略高手網咖店將店內客人驅
    趕離開，警方趕到場時，被告又已離去，警方立即前往環河
    南路二段241 號檳榔攤欲逮捕被告，此時被告又立即和其友
    人共乘1 部機車離去，當時手中並持1 支白色木棍，詢問在
    場民眾得知，被告離去時放話說要去砸另一家分店，警員詢
    問告訴人王松源，告訴人王松源表示在西園路二段107 號還
    有另一家分店等情，有警員製作之職務報告在卷可查（見偵
    查卷第32頁），是堪認扣案之深色木棍1 支為被告所有供其
    於臺北市萬華區○○○路○ 段205 號犯毀損罪所用之物，應
    依刑法第38條第1 項第2 款規定宣告沒收。
據上論斷，應依刑事訴訟法第452 條、第273 條之1 第1 項、第
299 條第1 項前段，刑法第354 條、第47條第1 項、第41條第1
項前段、第38條第1 項第2 款，刑法施行法第1 條之1 ，判決如
主文。
本案經檢察官曹哲寧到庭執行職務。
中    華    民    國   100    年    4     月    25    日
                  刑事第十九庭  法  官  高若珊
上正本證明與原本無異。
如不服本判決應於收受送達後10日內向本院提出上訴書狀，並應
敘述具體理由；其未敘述上訴理由者，應於上訴期間屆滿後20日
內向本院補提理由書（均須按他造當事人之人數附繕本）「切勿
逕送上級法院」。告訴人或被害人如對於本判決不服者，應具備
理由請求檢察官上訴，其上訴期間之計算係以檢察官收受判決正
本之日期為準。
                                書記官  蔡文揚
中    華    民    國   100    年    4     月    25    日
附錄本案論罪科刑法條全文：
刑法第354條
毀棄、損壞前二條以外之他人之物或致令不堪用，足以生損害於
公眾或他人者，處2年以下有期徒刑、拘役或5百元以下罰金。